【裁判字號】    98,抗,127
【裁判日期】    980707
【裁判案由】    本票裁定
【裁判全文】
臺灣板橋地方法院民事裁定               98年度抗字第127號
抗  告  人  拓興營造有限公司
法定代理人  乙○○
相  對  人  甲○○
上列當事人間因本票裁定事件，抗告人對於中華民國98年3 月26
日本院簡易庭98年度司票字第2081號裁定提起抗告，本院裁定如
下：
    主  文
原裁定准予強制執行之票載金額超過新臺幣壹佰壹拾伍萬元，及
利息超過附表所載部分暨命抗告人負擔之聲請程序費用均廢棄。
上開廢棄部分，相對人之聲請駁回。
其餘抗告駁回。
聲請程序費用新台幣壹仟元及抗告程序費用新台幣壹仟元由抗告
人負擔十分之八，餘由相對人負擔。
    理  由
一、本件相對人主張：伊執有抗告人於民國97年12月29日簽發、
    金額新臺幣（下同）75萬元、到期日97年12月29日、票據號
    碼0000000 ，及於97年12月31日簽發、金額75萬元、到期日
    98年1 月10日、票據號碼151653之本票各乙紙，並免除作成
    拒絕證書，詎於到期日提示未獲清償，爰依票據法第123 條
    聲請裁定許可強制執行等情，並提出本票2 紙為證。
二、抗告意旨略以：抗告人營業所位於台北市○○○路399 巷60
    號，付款地為前址，是本件應由臺灣台北地方法院管轄。又
    抗告人已於98年3 月19日償款25萬元，於98年4 月3 日又還
    10萬元，合計已還35萬元，是抗告人尚欠115 萬元，非裁定
    所載150 萬元之金額，為此提起抗告等語。
三、經查，抗告人於96年11月20日係以台北縣板橋市○○街77號
    為公司所在地，嗣於98年3 月30日變更公司地址為台北市○
    ○○路399 巷60號，此有公司變更登記表可稽，而相對人於
    98年3 月9 日聲請本票裁定時，抗告人仍設址於台北縣板橋
    市○○街77號，是本院有管轄權，先予敘明。次查，本院依
    抗告人所稱部分清償乙事函詢相對人，據相對人陳報「抗告
    人已於98年3 月19日償款25萬元，於98年4 月3 日又還10萬
    元，係針對票據號碼0000000 之本票」，有陳報狀足憑，經
    扣除後，抗告人尚欠本金115 萬元，及如附表所示之利息未
    償，原裁定准許超過上開金額之部分即有不當，抗告意旨指
    摘此部分原裁定不當，求予廢棄，為有理由，爰由本院將原
    裁定予以一部廢棄，裁定如主文第1 、2 項所示。其餘抗告
    為無理由，應予駁回。
四、據上論結，本件抗告為一部有理由，一部無理由，爰依非訟
    事件法第21條第2 項、第24條、第46條，民事訴訟法第495
    條之1 第1 項、第492 條、第449 條第1 項、第79條，裁定
    如主文。
中    華    民    國    98    年    7     月     7    日
            民事第三庭  審判長法  官  朱耀平
                              法  官  張紫能
                              法  官  陳映如
┌─────────────────────────────────────────────────┐
│附表：利息按週年利率百分之六計算98年度抗字第127 號                                                │
├───┬─────────┬───────────┬───────────┬───────────┤
│編  號│發    票     日   │  金              額  │利息起迄日            │    本  票  號  碼    │
│      │                  │   （ 新 臺 幣 ）     │                      │                      │
├───┼─────────┼───────────┼───────────┼───────────┤
│001   │97年12月31日      │750,000元             │98年1 月10日起至清償日│151653                │
│      │                  │                      │止                    │                      │
├───┼─────────┼───────────┼───────────┼───────────┤
│002   │97年12月29日      │750,000元             │97年12月29日起至98年3 │0000000               │
│      │                  │                      │月18日止              │                      │
├───┼─────────┼───────────┼───────────┼───────────┤
│003   │97年12月29日      │500,000元             │98年3 月19日起至98年4 │0000000               │
│      │                  │                      │月2日止               │                      │
├───┼─────────┼───────────┼───────────┼───────────┤
│004   │97年12月29日      │400,000元             │98年4月3日起至清償日止│0000000               │
└───┴─────────┴───────────┴───────────┴───────────┘
不得抗告。
中    華    民    國    98    年    7     月    7     日
                              書記官  李錦輝


司法院資訊處製作；財團法人民間司法改革基金會備份。
